# 房地产企业资本化利息合并抵消问题

提问人：wx_625680388a14 时间：2022-04-13 15:54:12
请教陈版主，房地产开发企业通过自有资金借给控股项目公司 1 亿元，全年利息 500 万。项目公司利息资本化处理。分录是，总部借：其他应收款-津玉公司 500 贷：财务费用-利息收入 500 ；
项目公司 借：开发成本-资本化利息 500 贷：其他应付款-总部 500 。 这种情况下是按一般顺流交易抵消吗，如果房开企业 1 亿元资金是通过贷款来的，贷款 1 年支付给金融机构的利息也同样是 500 万，这样情况下还需要合并抵消吗？

回答人：chenyiwei
1 、母公司以自有资金借给子公司的，则相应的利息收入和利息支出（无论是否资本化）应抵销处理。
2 、母公司从外部借款后转借给子公司的，则参考《中审众环研究 2020 》之“问题1-1-45（集团统贷统还的借款费用资本化问题）”、“问题1-1-46（合并报表和个别报表对利息资本化的处理问题）”。